【裁判字號】    99,台上,6421
【裁判日期】    991021
【裁判案由】    偽造有價證券
【裁判全文】
最高法院刑事判決            九十九年度台上字第六四二一號
上  訴  人  台灣高等法院檢察署檢察官
上  訴  人
即  被  告  甲○○
上列上訴人等因被告偽造有價證券案件，不服台灣高等法院中華
民國九十八年三月三十一日第二審判決（九十八年度上訴字第二
四五號，起訴案號：台灣板橋地方法院檢察署九十七年度偵字第
二二六四六號），提起上訴，本院判決如下：
    主  文
上訴駁回。
    理  由
按刑事訴訟法第三百七十七條規定，上訴於第三審法院，非以判
決違背法令為理由，不得為之。是提起第三審上訴，應以原判決
違背法令為理由，係屬法定要件。而第二審法院認為上訴書狀未
敘述理由或上訴有刑事訴訟法第三百六十二條前段之情形者，應
以判決駁回之，同法第三百六十七條前段定有明文。此等上訴不
合法之情形，乃第二審法院應依職權調查之事項，如其上訴有此
情形而逕為實體上之審判，或無此情形而誤為程序上駁回之判決
，即有法院受理訴訟或不受理訴訟不當之違背法令。從而不服第
二審法院依刑事訴訟法第三百六十七條規定，以上訴不符合具體
理由之要件而從程序上駁回之第二審判決所提起之第三審上訴，
其上訴理由書狀如果未依據卷內訴訟資料，具體指摘原判決之不
受理訴訟有如何不適用法則或適用法則不當，或所爭執者僅止於
第一審判決之不當或違法，而於原判決如何違背法令，並未指摘
，自應認其上訴違背法律上之程式，予以駁回。本件第一審判決
論處上訴人即被告（下稱被告）甲○○意圖供行使之用，而偽造
有價證券罪刑，原審以檢察官及被告上訴書狀所敘述之理由均不
合具體之要件，因而駁回其二人在第二審之上訴，並不經言詞辯
論為之，已詳敘其認定之理由。茲被告及檢察官不服原審之判決
，分別提起上訴，核其上訴理由書狀或仍重為事實上之爭辯，或
係針對第一審適用刑法第五十九條酌減其刑裁量權之行使漫為爭
執，悉未依據卷內訴訟資料，具體指摘原判決有如何誤合法上訴
為不合法之不受理訴訟之違背法令，顯與上訴第三審之合法要件
不侔。又刑事訴訟法第三百六十七條後段規定上訴書狀未敘述理
由者，第二審法院審判長應定期命補正，係指上訴書狀全然未敘
述理由之情形而言，對於已記載理由者，不論所載具體與否，則
無裁定命補正之餘地。原判決係以檢察官上訴書狀所記載之理由
不符具體之要件予以駁回，並非認檢察官之上訴完全未敘述理由
，自無裁定命補正之問題。檢察官上訴意旨另謂，原審未先命其
補正即逕予駁回上訴，於法未合云云，即不無誤會，其此部分之
上訴，亦非適法。依上所述，本件檢察官及被告之上訴違背法律
上之程式，俱應予駁回。
據上論結，應依刑事訴訟法第三百九十五條前段，判決如主文。
中    華    民    國  九十九  年    十    月  二十一  日
                      最高法院刑事第十三庭
                          審判長法官  賴  忠  星
                                法官  呂  丹  玉
                                法官  吳      燦
                                法官  蔡  名  曜
                                法官  葉  麗  霞
本件正本證明與原本無異
                                      書  記  官
中    華    民    國  九十九  年    十    月  二十六  日
                                                      M

司法院資訊處製作；財團法人民間司法改革基金會備份。
